【裁判字號】    97,訴,434
【裁判日期】    970708
【裁判案由】    違反毒品危害防制條例
【裁判全文】
臺灣雲林地方法院刑事判決               97年度訴字第434號
公  訴  人  臺灣雲林地方法院檢察署檢察官
被      告  甲○○
                    現另案於臺灣高雄看守所羈押中
上列被告因違反毒品危害防制條例案件，經檢察官提起公訴（97
年度毒偵字第292 號），被告於準備程序進行中就被訴事實為有
罪之陳述，經本院聽取當事人意見後，認宜由獨任法官進行簡式
審判程序，裁定進行簡式審判程序，判決如下：
    主  文
甲○○施用第一級毒品，累犯，處有期徒刑柒月，扣案之第一級
毒品海洛因貳小包（合計淨重零點肆捌公克）沒收銷燬之；分裝
剷壹支沒收。又施用第二級毒品，累犯，處有期徒刑肆月。應執
行有期徒刑拾月，扣案之第一級毒品海洛因貳小包（合計淨重零
點肆捌公克）沒收銷燬之；分裝剷壹支沒收。
    事實及理由
一、犯罪事實：
    甲○○前因施用毒品案件，經臺灣屏東地方法院裁定送觀察
    、勒戒後，認無繼續施用毒品之傾向，於民國96年3 月9 日
    執行完畢釋放，並由臺灣屏東地方法院檢察署檢察官於96年
    3 月12日，以95年度毒偵字第1500號為不起訴處分確定。復
    因竊盜案件，經臺灣屏東地方法院於96年1 月8 日，以95年
    度易緝字第45號判處有期徒刑8 月，嗣減刑為有期徒刑4 月
    ，甫於96年7 月16日執行完畢。詎仍不知悛悔，於觀察、勒
    戒執行完畢釋放後5 年內，復基於施用第一級毒品海洛因之
    犯意，於97年2 月19日12時許，在雲林縣麥寮鄉○○村○○
    路某工地廁所，以將毒品海洛因摻入香煙中點火而吸食之方
    式，施用第一級毒品海洛因1 次。另基於施用第二級毒品甲
    基安非他命（起訴書誤載為「安非他命」）之犯意，於97年
    2 月18日20時許，在雲林縣麥寮鄉橋頭村鎮安宮廁所，以將
    毒品甲基安非他命置於玻璃管內，以火燒烤使之產生白色煙
    霧後吸食其煙之方式，施用第二級毒品甲基安非他命1 次。
    嗣於同月19日17時30分許，在雲林縣麥寮鄉橋頭村鎮安宮後
    方為警查獲，並扣得第1 級毒品海洛因2 小包（合計淨重0.
    48公克）及其所有供施用第一級毒品之器具分裝剷1 支。
二、認定犯罪事實所憑證據及理由：
(一)、本案被告甲○○所犯毒品危害防制條例第10條第1 項、第2
    項施用第一級、第二級毒品罪，均係死刑、無期徒刑、最輕
    本刑為3 年以上有期徒刑以外之罪，其於準備程式就前開被
    訴事實為有罪之陳述，經受命法官告知簡式審判程式之旨，
    並聽取其與公訴人之意見後，本院合議庭裁定由受命法官獨
    任進行簡式審判程式，是本件之證據調查，依刑事訴訟法第
    273 條之2 規定，不受同法第159 條第1 項、第161 條之2
    、第161 條之3 、第163 條之1 及第164 條至第170 條規定
    之限制，合先敘明。
(二)、上開犯罪事實，除有被告甲○○偵審中之自白，尚有下列證
    據可佐：
１、雲林縣警察局毒品犯罪嫌疑人尿液檢驗作業管制紀錄1 紙。
２、臺灣檢驗科技股份有限公司97年3 月5 日報告編號KＺ000000
    000000號濫用藥物尿液檢驗報告1 紙。
３、扣案之分裝剷1 支。
４、扣案之海洛因2 小包，經送法務部調查局鑑定，確含有第一
    級毒品海洛因成分，有該局97年3 月26日調科壹字第097230
    163700號鑑定書1 紙。
５、臺灣高等法院被告前案紀錄表、臺灣雲林地方法院檢察署全
    國施用毒品案件紀錄表各1 紙。
    堪信其自白與事實相符，自應依法論科。
三、論罪科刑之理由：
(一)、查海洛因、甲基安非他命分別屬毒品危害防制條例第2 條第
    2 項第1 款、第2 款所列之第一級毒品、第二級毒品。是核
    被告甲○○所為，係犯毒品危害防制條例第10條第1 項、第
    2 項之施用第一級毒品罪及施用第二級毒品罪。其持有第一
    級、第二級毒品之低度行為，應分別為其施用之高度行為吸
    收，均不另論罪。被告所犯上開2 罪間，犯意各別，行為互
    殊，應分論併罰。
(二)、被告前因竊盜案件，經臺灣屏東地方法院於96年1 月8 日，
    以95年度易緝字第45號判處有期徒刑8 月，嗣減刑為有期徒
    刑4 月，甫於96年7 月16日執行完畢，有臺灣高等法院被告
    前案紀錄表1 份在卷可稽，其於前次有期徒刑執行完畢後，
    5 年內故意再犯本件有期徒刑以上之2 罪，均為累犯，各依
    刑法第47條第1 項加重其刑。
(三)、爰審酌告前因施用毒品犯行曾經觀察、勒戒，竟又再施用毒
    品不輟，無視於毒品對於自身健康之戕害及國家對於杜絕毒
    品犯罪之禁令，惡性非輕，惟事後坦承犯行，及本於施用毒
    品犯罪之人，亦具「病人」性質之考量等一切情狀，分別量
    處如主文所示之宣告刑，並定其應執行刑，以資懲儆。
(四)、扣案之分裝剷1 支為被告所有，供犯本件施用第一級毒品海
    洛因所用之物，業具其供承在卷，爰依刑法第38條第1 項第
    2 款規定沒收之。另扣案之第一級毒品海洛因2 包，合計淨
    重0.48公克（空包裝總重0.57公克），且其包裝袋與毒品海
    洛因無法完全析離，有法務部調查局93年3 月19日，調科壹
    字第09300113060 號函在卷可參，是各該包裝袋應視為毒品
    之一部份，應依毒品危害防制條例第18條第1 項前段規定沒
    收銷燬之。
四、據上論斷，依刑事訴訟法第273 條之1 第1 項、第299 條第
    1 項前段，毒品危害防制條例第10條第1 項、第2 項、第18
    條第1 項前段，刑法第11條前段、第47條第1 項、第38條第
    1 項第2 款、第51條第5 款。
    ，判決如主文。
本案經檢察官林豐正到庭執行職務。
中    華    民    國    97    年    7     月    8     日
                  刑事第一庭  法  官  陳宏卿
以上正本證明與原本無異。
如不服本判決，應於判決收受後10日內，向本院提出上訴狀（須
附繕本）。
                              書記官  陳善永
中    華    民    國    97    年    7     月    8     日
附錄本案論罪科刑法條全文：
毒品危害防制條例第10條：
施用第一級毒品者，處6 月以上5 年以下有期徒刑。
施用第二級毒品者，處3 年以下有期徒刑。


司法院資訊處製作；財團法人民間司法改革基金會備份。
